【裁判字號】    89,交易,269
【裁判日期】    890719
【裁判案由】    過失致死
【裁判全文】
臺灣臺中地方法院刑事判決                        八十九年度交易字第二六九號
    公  訴  人  臺灣台中地方法院檢察署檢察官
    被      告  甲○○
右列被告因過失致死案件，經檢察官提起公訴（八十九年度偵字第六二九一號），本
院判決如左：
    主  文
甲○○因過失致人於死，處有期徒刑伍月，如易科罰金，以參佰元折算壹日。
    事  實
一、甲○○於民國八十八年九月一日上午五時四十分許，駕駛車牌號碼：Ｈ四─二七
    九一號自小客車，沿台中縣外埔鄉○○路由東往西（外埔往大甲）方向行駛，途
    經該路八八六號前，本應注意車前狀況，隨時採取必要之安全措施，而依當時天
    候晴，日間自然光線，路面乾燥，無缺陷及無障礙物，視距良好，又無不能注意
    之情形，竟疏未注意及此，適郭萬來亦疏未注意在未設行人穿越道亦非禁止穿越
    之路段穿越道路時，應注意左右無來車，始可小心迅速穿越，即貿然由北往南橫
    越道路，甲○○閃避不及，其所駕駛之自小客車與郭萬來發生擦撞，致郭萬來受
    有左胸挫傷、上下肢部擦傷之傷害，經送醫急救後延至同日下午六時十分因急性
    心臟衰竭不治死亡。甲○○於肇事後，犯罪未被發覺前，即主動向警察報案，並
    向到場處理之警員陳述肇事經過，自首而接受裁判。
二、案經台中縣警察局大甲分局報告台灣台中地方法院檢察署檢察官相驗後自動檢舉
    偵查起訴。
    理  由
一、訊據被告甲○○對於右揭時地與被害人郭萬來發生擦撞，並致使被害人死亡之事
    實供承不諱，惟辯稱：伊當時時速只有三、四十公里。經查，
  （一）右揭事實，業有台中縣警察局道路交通事故調查報告表乙份，現場照片六幀
        附卷可稽，且被害人因本件車禍致左胸挫傷、上下肢部擦傷，引發心臟衰竭
        死亡等情，復經台灣台中地方法院檢察署檢察官督同法醫師相驗明確，製有
        相驗屍體證明書、驗斷書及勘驗筆錄在卷可憑。
  （二）次查，本件車禍發生地點為鄉道，速限六十公里，且事故現場並無被告所駕
        駛之自小客車之煞車痕，有卷附之上開道路交通事故調查報告表可稽，是被
        告所辯時速僅三、四十公里等語，應可採信。被告行駛之時速既遠低於該路
        段之速限六十公里，應無違背道路交通安全規則第九十三條第一項第四款，
        行經無號誌之交岔路口，應減速慢行，作隨時停車準備之規定，公訴人認被
        告違反此交通規則容有誤會。
  （三）惟按汽車行駛時，駕駛人應注意車前狀況，並隨時採取必要之安全措施，道
        路交通安全規則第九十四條第三項定有明文，經查被告於前揭時地駕車，本
        應注意上開規定，注意車前狀況，以避免危險之發生，且依當時天候晴，日
        間自然光線，路面乾燥，無缺陷及無障礙物，視距良好，有上開道路交通事
        故調查報告表附卷可查，又無不能注意之情形，竟疏未注意，因而肇事致被
        害人受創死亡，其有過失甚明。惟被害人疏未注意未設行人穿越道亦非禁止
        穿越之路段穿越道路時，應注意左右無來車，始可小心迅速穿越即貿然橫越
        道路，亦有過失。而本件經送台灣省車輛台中縣區車輛行車事故鑑定委員會
        鑑定結果亦認：「一、郭萬來穿越幹線道未讓車輛先行，為肇事主因。二、
        甲○○駕駛自小客車未注意車前情況減速謹慎行駛，為肇事次因。」有該委
        員會中縣鑑字第八八七九一號函在卷可憑，雖前揭鑑定意見書所認肇事原因
        ，就被告行經交岔路口未減速慢行乙節容有誤會，已如前述，惟該鑑定意見
        書亦認被告未注意車前狀況為肇事之原因。綜上，被告及被害人之過失既併
        合為本件車禍發生之原因，然被告害之過失亦無解於被告之過失責任，且。
        被害人之死亡係因被告之過失行為所致，二者間具有相當因果關係，本件事
        證明確，被告過失致死犯行堪以認定。
二、核被告所為，係犯刑法第二百七十六條第一項之過失致人於死罪。按被告於肇事
    後隨即報案，並向到場處理警員陳述肇事經過，業據被告陳明在卷，並有台灣警
    察局大甲分局外埔分駐（派出）所相驗案件初步調查報告表及上開道路交通事故
    調查報告表在卷可稽，核與刑法第六十二條前段之自首要件相符，應依法減輕其
    刑。另被告已與被害人達成和解並賠償新台幣八十萬元，有卷附之和解書乙紙可
    憑。爰審酌被告與被害人之過失程度，被害人因本件事故發生而死亡所生之危害
    ，被告犯後坦承犯行態度良好，且已與被害人家屬達成民事和解並為賠償等一切
    情狀，量處如主文所示之刑，並諭知易科罰金之折算標準。
據上論斷，應依刑事訴訟法第二百九十九條第一項前段，刑法第二百七十六條第一項
、第四十一條、第六十二條前段，罰金罰鍰提高標準條例第一條前段、第二條，判決
如主文。
中      華      民      國      八十九      年      七    月    十九    日
                                      臺灣臺中地方法院交通法庭
                                          法  官  陳  淑  芳
右正本證明與原本無異。
如不服本判決，應於判決送達後十日內，向本院提出上訴狀。
              書記官
中      華      民      國      八十九      年      七    月    二十四  日
附錄本案論罪科刑法條全文：
刑法第二百七十六條第一項：因過失致人於死者，處二年以下有期徒刑、拘役或二千
元以下罰金。


司法院資訊處製作；財團法人民間司法改革基金會備份。
